【裁判字號】    95,訴,1013
【裁判日期】    951225
【裁判案由】    違反毒品危害防制條例
【裁判全文】
臺灣屏東地方法院刑事判決              95年度訴字第1013號
公  訴  人  臺灣屏東地方法院檢察署檢察官
被      告  甲○○
上列被告因違反毒品危害防制條例案件，經檢察官提起公訴（95
年度毒偵字第1738號），被告於準備程序中就被訴事實為有罪之
陳述，本院合議庭裁定改依簡式審判程序審理，判決如下：
    主  文
甲○○施用第一級毒品，累犯，處有期徒刑拾月。扣案之注射針
筒壹支，沒收。又施用第二級毒品，累犯，處有期徒刑伍月。應
執行有期徒刑壹年貳月。扣案之注射針筒壹支，沒收。
    事  實
一、甲○○前於民國87年間因施用毒品案件，經本院以87年度毒
    聲字第726 號裁定送觀察、勒戒後，認有繼續施用毒品傾向
    ，再經本院以88年度毒聲字第658 號裁定送戒治處所施以強
    制戒治，嗣經本院以88年度毒聲字第1597號裁定停止戒治付
    保護管束，並於89年3 月26日強制戒治期滿，由臺灣屏東地
    方法院檢察署檢察官以89年度戒毒偵字第158 號為不起訴處
    分；復於90年間因施用毒品案件，經臺灣臺南地方法院以90
    年度毒聲字第1661號裁定送強制戒治，於91年12月14日強制
    戒治期滿釋放出所。其曾於93年間因違反毒品危害防制條例
    案件，經本院以93年度訴字第724 號判決判處應執行有期徒
    刑1 年2 月確定，於95年3 月28日縮短刑期假釋出監，並於
    95 年4月29日縮刑期滿執行完畢。詎其猶不知悔改，仍未戒
    除毒癮，於強制戒治執行完畢釋放後，5 年內復分別基於施
    用第一級毒品海洛因、第二級毒品甲基安非他命之犯意，於
    95 年7月19日18時許，在其友人郭春祈位於臺南縣西港鄉永
    樂村大塭寮1 號之7 住處，將海洛因加水稀釋後以注射針筒
    注射及燒烤甲基安非他命產生煙氣以口鼻吸食之方式，施用
    海洛因及甲基安非他命各1 次。嗣於95年7 月20日7 時許，
    為警持搜索票在其友人郭春祈上開住處搜索查獲，並扣得甲
    ○○所有供其施用海洛因所用之注射針筒1 支，始知上情。
二、案經臺南市警察局移送臺灣臺南地方法院檢察署檢察官呈請
    臺灣高等法院檢察署檢察長核轉臺灣屏東地方法院檢察署檢
    察官偵查起訴。
    理  由
一、本件被告甲○○所犯係死刑、無期徒刑、最輕本刑為3 年以
    上有期徒刑以外之罪，其於本院準備程序中就被訴事實為有
    罪之陳述，經法官告知被告簡式審判程序之旨，並聽取公訴
    人、被告之意見後，由本院合議庭依刑事訴訟法第273 條之
    1 第1 項規定，裁定由受命法官獨任進行簡式審判程序，先
    予敘明。
二、上開事實，業據被告於本院審理時坦承不諱，且被告為警查
    獲時採尿送驗結果呈嗎啡（即海洛因水解後之反應）及甲基
    安非他命之陽性反應，有長榮大學95年8 月4 日確認報告1
    紙在卷可證，上述鑑驗結果，係檢驗機關本於專業知識及以
    精密儀器或科學檢驗方法所得之結論，自可憑信。此外，復
    有被告所有之注射針筒1 支扣案可證，足見被告自白與事實
    相符，堪以採信。又被告前於87年間因施用毒品案件，經本
    院以87年度毒聲字第726 號裁定送觀察、勒戒後，認有繼續
    施用毒品傾向，再經本院以88年度毒聲字第658 號裁定送戒
    治處所施以強制戒治，嗣經本院以88年度毒聲字第1597號裁
    定停止戒治付保護管束，並於89年3 月26日強制戒治期滿，
    由臺灣屏東地方法院檢察署檢察官以89年度戒毒偵字第158
    號為不起訴處分；復於90年間因施用毒品案件，經臺灣臺南
    地方法院以90年度毒聲字第1661號裁定送強制戒治，於91年
    12月14日強制戒治期滿釋放出所，此有臺灣屏東地方法院檢
    察署刑案資料查註紀錄表、全國施用毒品案件紀錄表及臺灣
    高等法院被告全國前案紀錄表各1 份在卷可參。從而，本件
    事證明確，被告犯行洵堪認定。
三、查海洛因及甲基安非他命分屬毒品危害防制條例第2 條第2
    項第1 款、第2 款所稱之第一級、第二級毒品，均不得持有
    、施用，被告竟持以施用，核其所為，係犯同條例第10條第
    1 項之施用第一級毒品罪及同條第2 項之施用第二級毒品罪
    。其施用前持有海洛因及甲基安非他命之低度行為，應為施
    用之高度行為所吸收，均不另論罪。又被告曾於93年間因違
    反毒品危害防制條例案件，經本院以93年度訴字第724 號判
    決判處應執行有期徒刑1 年2 月確定，於95年3 月28日縮短
    刑期假釋出監，並於95年4 月29日縮刑期滿執行完畢，此有
    臺灣屏東地方法院檢察署刑案資料查註紀錄表及臺灣高等法
    院被告全國前案紀錄表各1 份在卷可按，其受徒刑之執行完
    畢，5 年以內故意再犯有期徒刑以上之上述2 罪，皆為累犯
    ，均應依法加重其刑。其所犯上述2 罪，犯意各別，行為互
    異，應予分別論罪，合併處罰。爰審酌被告素行非佳，經觀
    察、勒戒及強制戒治後，仍未能戒除毒癮，顯見其無戒毒悔
    改之意，惟念其施用毒品乃自戕行為，及其施用毒品之次數
    、犯罪後坦認犯行，態度尚可等一切情狀，分別量處如主文
    所示之刑，並定其應執行之刑。扣案之注射針筒1 支，係被
    告所有供其施用海洛因所用之物，業據其供明在卷，併依刑
    法第38條第1 項第2 款規定，宣告沒收。
據上論斷，應依刑事訴訟法第273 條之1 第1 項、第299 條第 1
項前段，毒品危害防制條例第10條第1 項、第2 項，刑法第11條
前段、第47條第1 項、第51條第5 款、第38條第1 項第2 款，判
決如主文。
本案經檢察官鍾仁松到庭執行職務。
中    華    民    國    95    年    12    月    25    日
                  刑事第二庭  法  官   蘇碧珠
上正本證明與原本無異。
如不服本判決應於收受本判決送達後10日內向本院提出上訴書狀
，其未敘述上訴理由者，並得於提起上訴後10日內向本院補提理
由書狀（均須按他造當事人之人數附繕本）「切勿逕送上級法院
」
中    華    民    國    95    年    12    月    25    日
                              書記官   賀燕花
附錄本案論罪科刑法條全文
毒品危害防制條例第10條：
施用第一級毒品者，處6月以上5年以下有期徒刑。
施用第二級毒品者，處3年以下有期徒刑


司法院資訊處製作；財團法人民間司法改革基金會備份。
